臺灣高雄地方法院刑事判決　　　　　　　94年度訴字第1600號
公　訴　人　臺灣高雄地方法院檢察署檢察官
被　　　告　甲○○　男　20歲.
上列被告因違反毒品危害防制條例案件，經檢察官提起公訴（起
訴案號：臺灣高雄地方法院檢察署94年度毒偵字第2530號、第26
40號），嗣因被告就被訴事實為有罪之陳述，經本院告知簡式審
判程序意旨，並聽取公訴人及被告之意見後，本院合議庭裁定由
受命法官獨任依簡式審判程序審理，判決如下：
    主  文
甲○○連續施用第一級毒品，處有期徒刑玖月；扣案第一級毒品
海洛因壹包（驗後淨重零點肆柒公克、空包裝重零點貳零公克）
、殘留海洛因成份之注射針筒陸支、止血帶壹條、塑膠勺子伍支
，均沒收銷燬之。又連續施用第二級毒品，處有期徒刑伍月；扣
案之第二級毒品安非他命壹包（驗前毛重零點捌公克、驗後毛重
零點柒公克）、安非他命粉貳瓶（其中一瓶驗前毛重貳點陸公克
、驗後毛重貳點伍公克；另一瓶驗前毛重公克、驗後毛重貳點
玖公克），殘留第二級毒品安非他命之注射針筒壹支、玻璃球管
伍支、夾鏈帶玖拾柒個，均沒收銷燬之。應執行有期徒刑壹年，
扣案第一級毒品海洛因壹包（驗後淨重零點肆柒公克、空包裝重
零點貳零公克）、殘留海洛因成份之注射針筒陸支、止血帶壹條
、塑膠勺子伍支、第二級毒品安非他命壹包（驗前毛重零點捌公
克、驗後毛重零點柒公克）、安非他命粉貳瓶（其中一瓶驗前毛
重貳點陸公克、驗後毛重貳點伍公克；另一瓶驗前毛重公克、
驗後毛重貳點玖公克），殘留第二級毒品安非他命之注射針筒壹
支、玻璃球管伍支、夾鏈帶玖拾柒個，均沒收銷燬之。
    事  實
一、甲○○前於89年間，因施用毒品案件，經臺灣高雄少年法院
    於90年2 月14日裁定令入戒治處所施以強制戒治，復因強制
    戒治期執行已滿三月後，經臺灣高雄少年法院於90年7 月24
    日，以90年度少調字第46號裁定停止戒治，所餘戒治期間，
    付保護管束，嗣因違反保安處分執行之保護管束應遵守事項
    情節重大，經臺灣高雄少年法院於90年11月30日，以90年度
    少調字第46號裁定撤銷停止戒治，所所餘戒治期間，令入戒
    治處所施以強制戒治，並於91年11月16日強制戒治期滿而釋
    放。詎甲○○仍不知戒絕毒癮，明知海洛因、安非命業經公
    告列為毒品危害防制條例第2 條第1 項、第2 項之第一級、
    第二級毒品，不得非法持有、施用，仍未戒除施用毒品之習
    性，於前開強制戒治執行完畢釋放後5 年內，復基於施用第
    一級毒品海洛因、第二級毒品安非他命之概括犯意，而關於
    施用第一級毒品海洛因之犯行部分，係自94年1 月上旬之某
    日起至94年3 月12日晚上7 時許止，連續在高雄市○○區○
    ○路142 巷1 號12樓住居處，以止血帶綁住手臂之注射針筒
    方式，施用第一級毒品海洛因多次；另關於施用第二級毒品
    安非他命之犯行部分，係自94年1 月上旬之某日起至94年3
    月12日晚上7 時許止，連續在高雄市○○區○○路142 巷1
    號12樓住居處，以玻璃球管之燒烤晶體吸煙方式，施用第二
    級毒品安非他命多次，嗣因其為上開毒品列管人口，經警於
    94年2 月5 日19時30分許，在高雄市○○區○○路142 巷1
    號12樓住居處，當場扣得其所有之海洛因1 包（驗後淨重零
    點肆柒公克、空包裝重零點貳零公克）、安非他命1 包（驗
    前毛重零點捌公克、驗後毛重零點柒公克）、安非他命粉貳
    瓶（其中一瓶驗前毛重貳點陸公克玖公克）、注射針筒7 支
    、止血帶1 條、塑膠勺子5 支、玻璃球管5 支、夾鏈帶97
    個；另經警於94年3 月12日21時10分許，在高雄市鹽埕區○
    ○○路57之3 號4 樓2 之6 ，當場查獲，均採集其尿液送驗
    結果，其尿液中呈毒品嗎啡及甲基安非他命陽性反應，始悉
    上情。
二、案經高雄市政府警察局楠梓分局報請臺灣高雄地方法院檢察
    署檢察官偵查起訴。
    理  由
壹、程序方面：
一、按除被告所犯為死刑、無期徒刑、最輕本刑為三年以上有期
    徒刑之罪或高等法院管轄第一審案件者外，於法院行準備程
    序進行中，被告先就被訴事實為有罪之陳述時，審判長得告
    知被告簡式審判程序之旨，並聽取當事人、代理人、辯護人
    及輔佐人之意見後，裁定進行簡式審判程序；且受命法官行
    準備程序，與法院或審判長有同一之權限；又簡式審判程序
    之證據調查，不受刑事訴訟法第159 條第1 項、第161 條之
    2 、第161 條之3 、第163 條之1 及第164 條至第170 條規
    定之限制，刑事訴訟法第273 條之1 第1 項、第279 條第2
    項前段、第273 條之2 分別定有明文。
二、查本件被告所犯為死刑、無期徒刑、最輕本刑為三年以上有
    期徒刑以外之罪，且非高等法院管轄第一審之案件，其於準
    備程序就前揭被訴事實為有罪之陳述，經受命法官告知簡式
    審判程序之旨，並聽取當事人之意見後，本院認無不得或不
    宜改依簡式審判程序進行之處，爰依刑事訴訟法第273 條之
    1 第1 項、第284 條之1 ，裁定本件由受命法官獨任進行簡
    式審判程序，合先敘明。
貳、實體方面：
一、右揭犯罪事實，業據被告甲○○於偵訊、審訊時均供承不諱
    ，且被告上開時、地為警查獲時所採取之尿液，均送經高雄
    市立凱旋醫院檢出嗎啡陽性及甲基安非他命反應，此有高雄
    市立凱旋醫院94年3 月7 日及同年月21日濫用藥物尿液檢驗
    報告（詳見臺灣高雄地方法院檢察署94年度毒偵字第2640號
    卷第3 頁，94年度毒偵字第2530號卷第18頁）、被告尿液採
    證代碼對照表、扣押物品清單、法務部調查局94年4 月20日
    調科壹字第220019577 號鑑定通知書（詳見臺灣高雄地方法
    院檢察署94年度毒偵字第2640號卷第12頁）各一紙，並有被
    告尿液二瓶扣案在卷可佐，足見被告之自白與事實相符，足
    堪採信。又查被告前於89年間，因施用毒品案件，經臺灣高
　　雄少年法院於90年2 月14日裁定令入戒治處所施以強制戒治
 　 ，復因強制戒治期執行已滿三月後，經臺灣高雄少年法院於
    90年7 月24日，以90年度少調字第46號裁定停止戒治，所餘
    戒治期間，付保護管束，嗣因違反保安處分執行之保護管束
    應遵守事項情節重大，經臺灣高雄少年法院於90年11月30日
    ，以90年度少調字第46號裁定撤銷停止戒治，所餘戒治期間
    ，令入戒治處所施以強制戒治，並於91年11月16日強制戒治
    期滿而釋放，有上開臺灣高雄少年法院90年度少調字第46號
    裁定書三件及其91年度少護字第1252號裁定書一件、臺灣高
    等法院被告全國前案紀錄表與臺灣高雄地方法院檢察署刑案
    資料查註紀錄表各一份在卷可稽，足徵被告確有於前開強制
    戒治執行完畢釋放後，五年內再犯前揭連續施用第一級毒品
    海洛因、第二級毒品安非他命之罪而事證明確，其犯行洵堪
    認定。
二、查海洛因、安非他命係毒品危害防制條例第2 條第2 項第1
    、2 款所明定之第一、二級毒品，不得持有、施用。核被告
    甲○○良所為，係犯毒品危害防制條例第10條第1 、2 項之
    施用第一、二級毒品罪。其施用第一、二級毒品前持有毒品
    之低度行為，均應為施用之高度行為所吸收，不另論罪。又
    被告先後各別施用第一、二級毒品之行為，時間緊接，且反
    覆為之，所犯又係同一罪名之罪，顯係基於概括犯意為之，
    應各依連續犯規定論以一罪，並加重其刑。再被告所犯上開
    二罪，犯意個別，行為互殊，應予分論併罰。玆審酌被告前
    曾因施用毒品案件，經施以觀察勒戒、強制戒治後，仍再犯
    本件罪行，足見戒毒意志不堅，毒癮非淺，未能體悟施用毒
    品對自己、家人造成之傷害及社會之負擔，自屬可議，惟念
    其犯後坦承犯行，犯後態度良好，而施用毒品乃自戕行為，
    未對他人造成危害等一切情狀，爰分別量處如主文所示之刑
    ，並定其應執行刑。
三、扣案第一級毒品海洛因1 包（驗後淨重零點肆柒公克、空包
    裝重零點貳零公克）、第二級毒品安非他命1 包（驗前毛重
    零點捌公克、驗後毛重零點柒公克）、安非他命粉貳瓶（其
    中一瓶驗前毛重貳點陸公克、驗後毛重貳點伍公克；另一瓶
    驗前毛重公克、驗後毛重貳點玖公克），經送驗後確分別
    為第一、二級毒品海洛因、安非他命，業如前述，係屬違禁
    物；另扣案之殘留海洛因成份之注射針筒6 支、止血帶1 條
    、塑膠勺子5 支，均與海洛因成為一體難以析離，應整體認
    係海洛因毒品；另扣案之殘留第二級毒品安非他命之注射針
    筒1 支、玻璃球管5 支、夾鏈帶97個，均與安非他命成為一
    體難以析，應整體認係安非他命毒品；上開整體認係第一、
    二級毒品海洛因、安非他命者，均應依毒品危害防制條例第
    18條第1 項前段之規定，不問屬於犯人與否，均沒收銷燬之
    。至鑑驗耗用之海洛因既已滅失，自無庸宣告沒收銷燬，併
    此敘明。
據上論斷，應依刑事訴訟法第273 條之1 第1 項、第284 條之 1
、第299 條第1 項前段，毒品危害防制條例第10條第1 項、第2
項、第18條第1 項前段，刑法第11條、第56條、第50條、第51條
第5 款，判決如主文。
本案經檢察官乙○○到庭執行職務。
中    華    民    國    94    年 　 6     月    29　  日
                  刑事第五庭  法  官  施添寶
中　　華　　民　　國　　94　　年　　7 　　月　　4 　　日
以上正本證明與原本無異。
如不服本判決，應於收受送達後10日內向本院提出上訴書狀。
　　　　　　　　　　　        書記官  陳威志
附錄本案判決論罪科刑法條：
毒品危害防制條例第10條
施用第一級毒品者，處六月以上五年以下有期徒刑。
施用第二級毒品者，處三年以下有期徒
